臺灣士林地方法院刑事判決　　　　100 年度審交簡上字第36號
上　訴　人
即　被　告　潘樸
上列上訴人即被告因公共危險案件，不服本院士林簡易庭中華民
國100 年4 月29日100 年度士交簡字第198 號第一審刑事簡易判
決（聲請簡易判決處刑案號：100 年度調偵字第140 號），提起
上訴，本院管轄之第二審合議庭判決如下：
    主  文
原判決撤銷。
潘樸服用酒類，不能安全駕駛動力交通工具而駕駛，處拘役伍拾
日，如易科罰金以新臺幣壹仟元折算壹日。
    事  實
一、潘樸於民國99年10月12日晚上9 時許，在臺北市南港區某處
    飲酒，至同日晚上10時許，明知已達不能安全駕駛動力交通
    工具之程度，仍騎乘車號BQK-711 號重型機車行駛於道路上
    。旋於當日晚上10時許，行經臺北市○○區○○街與八德路
    口時，因不勝酒力而追撞前方正在停等紅綠燈之莊承達所騎
    乘之車號929-BEY 號重型機車，致該機車受損( 毀損部分因
    撤告另為不起訴處分) ，嗣為警到場送醫採集其血液中酒精
    濃度高達131.40MG/DL ，換算為呼氣中酒精濃度達每公升
    0.62 毫 克後，始查悉上情。
二、案經臺北市政府警察局南港分局報請臺灣士林地方法院檢察
    署檢察官偵查後聲請簡易判決處刑。
    理  由
一、上揭犯罪事實，業據上訴人即被告潘樸於偵訊及本院準備程
    序時坦承不諱，核與證人莊承達、王珮於警詢及偵查中之
    指述相符，並有三軍總醫院臨床病理科分析報告單、刑法第
    18 5條之3 案件測試觀察紀錄表、酒測專用生理平衡檢測表
    、臺北市政府警察局舉發違反道路交通管理事件通知單各1
    紙、道路交通事故現場圖及調查報告表、談話紀錄表、現場
    採證照片8 張等在卷可參。綜上，堪認被告之自白與事實相
    符，應予採信。本案事證明確，被告犯行洵堪認定，應予依
    法論科。
二、核被告所為，係犯刑法第185 條之3 之服用酒類，不能安全
    駕駛動力交通工具而駕駛罪。原審判決認本件事證明確，援
    引刑法第185 條之3 規定，據以對被告判處有期徒刑5 月，
    如易科罰金，以新臺幣2000元折算1 日，論罪科刑，固非無
    見。惟按刑事審判之量刑，在於實現刑罰權之分配的正義，
    故法院對有罪之被告科刑，應符合罪刑相當之原則，使罰當
    其罪，以契合人民之法律感情，此所以刑法第57條明定科刑
    時應審酌一切情狀，尤應注意該條所列各款事項，以為科刑
    輕重之標準。查被告前無任何公共危險案件前科，本次酒駕
    乃係初犯，參以被告本次因一時酒後失察所犯，且於偵查中
    及本院審理時均能坦承犯行，態度良好，亦當庭深表懊悔。
    原審未衡酌上情，就本件酒後駕駛犯行逕以有期徒刑5 月論
    處，並諭知以新臺幣2000元折算1 日之易科罰金折算標準，
    尚難認符合罪刑相當之原則，容有未洽。被告上訴意旨以原
    審諭知之刑過重，請求撤銷更為適當合法之判決，為有理由
    ，原判決當屬無可維持，應由本院予以撤銷改判。爰審酌被
    告前未曾有酒後駕車之公共危險前科，有臺灣高等法院被告
    前案紀錄表在卷可考，其服用酒類後已達不能安全駕駛之程
    度，猶貿然駕車上路，罔顧己身及公眾之生命、身體、財產
    法益，幸本件犯罪未造成公眾之生命、身體之損害，且酌以
    此次酒後駕車行為僅為初犯，並念其犯後均能坦承犯行，深
    知悔悟，犯後態度良好，另被告患有重度聽力障礙，且月收
    入僅3 萬元又獨立扶養其母，此有國防醫學院三軍總醫院聽
    力檢查紀錄表及各類所得扣繳暨免扣繳憑單各1 份附卷可參
    （本院卷第4 、26頁），生活條件明顯欠佳，暨其犯罪之動
    機、品性、生活狀況、智識程度等一切情狀，量處如主文第
    2 項所示之刑，並諭知易科罰金之折算標準。
三、據上論斷，應依刑事訴訟法第455 條之1 第1 項、第3 項、
    第369 條第1 項前段、第364 條、第299 條第1 項前段，刑
    法第185 條之3 、第41條第1 項，刑法施行法第1 條之1 ，
    判決如主文。
四、本案經檢察官孟玉梅到庭執行職務。
中    華    民    國  100     年    8     月    29    日
                  刑事第一庭審判長法  官   李育仁
                                  法  官   莊明達
                                  法  官   王沛雷
以上正本證明與原本無異。
本判決不得上訴。
                                  書記官   吳尚文
中    華    民    國  100     年    9     月    2     日
附錄本案論罪科刑法條全文：
刑法第185 條之3
服用毒品、麻醉藥品、酒類或其他相類之物，不能安全駕駛動力
交通工具而駕駛者，處1 年以下有期徒刑、拘役或科或併科15萬
元以下罰金。